臺灣板橋地方法院刑事判決　　　　　　　96年度易字第1382號
公　訴　人　臺灣板橋地方法院檢察署檢察官
被　　　告　甲○○
　　　　　　　　　　　號2樓
　　　　　　　　　　現於臺灣臺北看守所羈押中
上列被告因傷害案件，經檢察官提起公訴（96年度偵字第10396
號），本院依簡式審判程序判決如下：
    主  文
甲○○傷害人之身體，處有期徒刑捌月，扣案之水果刀壹把沒收
；又傷害人之身體，處有期徒刑拾月，扣案之水果刀壹把沒收。
應執行有期徒刑壹年肆月，扣案之水果刀壹把沒收。
    事  實
一、甲○○與乙○○為朋友關係，兩人因債務糾紛，於民國九十
    六年三月三十日凌晨，在臺北縣樹林市○○路上之「金曲卡
    拉OK」店內發生口角爭執後，甲○○竟從臺北縣泰山鄉○○
    路六十六號三樓家中，攜帶其所有之水果刀一把，欲返回上
    開卡拉OK店教訓乙○○，嗣於卡拉OK店附近，見乙○○正欲
    開車離開，即騎乘機車尾隨其後，而於當日凌晨二時許，在
    臺北縣新莊市○○路、民安路口，趁乙○○停等紅燈之際，
    要求乙○○靠邊停車，因乙○○不從，隨即自乘客座車門進
    入乙○○所駕車輛，而以隨身攜帶之水果刀，基於傷害犯意
    ，朝乙○○右大腿、右臀部各刺一刀，造成乙○○因而受有
    右臀及右大腿各約二公分長之撕裂傷。另於九十六年四月二
    十日下午二時許，持前開水果刀至乙○○所經營位於臺北縣
    新莊市○○○路九十六號之「698 聲樂餐飲歡唱卡拉OK」店
    ，欲向乙○○索討欠款時，因乙○○一再否認有欠款之情形
    ，兩人爭論約十餘分鐘後，乙○○欲外出報案，甲○○即持
    預藏之水果刀緊追其後，而在卡拉OK店門口階梯上，朝其背
    部及臀部猛刺七刀，造成乙○○因而受有下背部及雙側臀部
    共七處長各約一點五公分之刀傷。
二、案經乙○○訴由臺北縣政府警察局蘆洲分局報告臺灣板橋地
    方法院檢察署檢察官偵查起訴。本院於準備程序進行中，甲
    ○○就被訴事實為有罪之陳述，經告知簡式審判程序之旨，
    並聽取當事人之意見後，裁定進行簡式審判程序。
    理  由
一、訊據被告甲○○對上揭犯罪事實於本院審理時坦承不諱，與
    證人即告訴人乙○○、證人陳長輝證述之情節互核相符，並
    有扣案之水果刀一把及新泰綜合醫院出具之乙○○診斷證明
    書二紙、九十六年四月二十日監視器畫面翻拍照片六幀在卷
    可稽，足認被告前揭自白與事實相符，堪予採信。是本件事
    證明確，被告犯行均堪認定，自應依法論科。
二、核被告所為，均係犯刑法第二百七十七條第一項之普通傷害
    罪。被告所犯前開二罪間，犯意各別，行為互殊，應分論併
    罰。爰分別審酌被告未曾受刑之宣告，素行尚可，有臺灣高
    等法院被告前案紀錄表一份在卷可稽，不思理性處理債務爭
    議，竟持刀兩度刺擊告訴人，造成告訴人嚴重身體受傷及內
    心恐懼，及其智識程度、生活狀況，於本院審理時自知事證
    明確，未多為無謂辯解而坦承犯行，然未與告訴人達成和解
    並為補償之態度等一切情狀，分別量處如主文所示之刑，並
    定其應執行刑，以示警懲。扣案之水果刀一把被告所有，供
    犯罪所用之物，業據其供承在卷，應依刑法第三十八條第一
    項第二款之規定諭知沒收。
據上論斷，應依刑事訴訟法第273條之1第1項、第299條第1項前
段，刑法第277條第1項、第51條第5項、第38條第1項第2款，判
決如主文。
本案經檢察官靳開聖到庭執行職務。
中　　華　　民　　國　　96　　年　　6　　月　　 29　　日
                    刑事第八庭  法  官  王偉光
以上正本證明與原本無異
如不服本判決應於送達後10日內向本院提出上訴狀
                                書記官　陳怡君
中　　華　　民　　國　　96　　年　　6　　月　 　29　　日
附錄本案論罪科刑法條全文：
中華民國刑法第277條
 (普通傷害罪)
傷害人之身體或健康者，處三年以下有期徒刑、拘役或一千元以
下罰金。犯前項之罪因而致人於死者，處無期徒刑或七年以上有
期徒刑；致重傷者，處三年以上十年以下有期徒刑。
